---
title: "Lab12"
author: "Kwon Yong Chan"
date: '2021 2 16 '
output: html_document
---

```{r setup, include=FALSE}
knitr::opts_chunk$set(echo = TRUE)
```

## Lab12. 사례연구

1루를 크게 도는 것과 작게 도는 것 중 어느 방법이 2루에 빨리 도달하는가? paird-t 검정을 통해서 확인해본다. Paired-t 검정을 사용하기 위해서는 자료가 정규분포를 따르는지 여부를 확인해야 한다. 정규성 가정이 의심스러울 경우 순열검정을 사용하면 된다.

```{r pair}
library(readxl)
baseball <- read_excel("baseball.xlsx")
View(baseball)
attach(baseball)
t.test(Wide, Narrow, paired = TRUE)
detach(baseball)
```

# 이표본 t-검정

IMDb 데이터베이스에서 로맨스와 액션 장르 평균 평점비교를 비교하기 위해 액션 영화 32편과 로맨스 영화 36편을 임의로 뽑았다. moderndive 패키지가 설치되어 있어야 한다.

```{r IMDb}
library(moderndive)
movies_sample
attach(movies_sample)

boxplot(rating~genre)

t.test(rating~genre)

t.test(rating~genre, var.equal = TRUE)
detach(movies_sample)
```
# 3집단 이상 집단에서 평균의 비교

4개 브랜드의 자동차 타이어의 수명을 비교하고자 한다. 자료는 tyre.csv파일로 제공되며 브랜드별로 15개 타이어의 수명이 사용 마일리지로 기록되어 있다. 우리는 브랜드별로 수명의 차이가 있는지 궁금하다.

```{r tyre1}
tyre <- read.csv("tyre.csv")
attach(tyre)

boxplot(Mileage~Brands, main = "Fig.-1: Boxplot of Mileage of Four Brands of Tyre", col = rainbow(4))
```

Boxplot으로 살펴본 결과 등분산성 가정은 문제가 없어 보인다. ANOVA에서 F-검정결과는 귀무가설을 기각한다. 즉 브랜드별로 수명의 차이가 있다고 볼 수 있다.
```{r tyre2}
model1 <- aov(Mileage~Brands)
summary(model1)
detach(tyre)
```

